nl: Cricketuitrusting inbegrepen: Buikbeschermer; Bails; Cricketbal; Cricketbat; Handschoenen; Helm; Kittas; Pads; Stompen; Dijbeschermer; Andere
hu: A tartalmazott krikettfelszerelés: Hasvédő; Krikettpálcikák; Krikettlabda; Krikettütő; Kesztyű; Sisak; Felszereléstartó zsák; Védőbetétek; Karók; Combvédő; Egyéb
el: Περιλαμβάνεται εξοπλισμός κρίκετ: Προστατευτικό για την κοιλιακή χώρα; Ρολίνια; Μπάλα κρίκετ; Μπαστούνι κρίκετ; Γάντια; Κράνος; Τσάντα κιτ; Επιθέματα; Πάσσαλοι; Προστατευτικό μηρού; Άλλο
nb: Cricketutstyr inkludert: Magebeskyttelse; Bøyler; Cricketball; Cricketballtre; Hansker; Hjelm; Settbag; Puter; Stubber; Lårbeskytter; Annet
fi: Krikettivarusteet mukana: Vatsasuoja; Äyskärit; Krikettipallo; Krikettimaila; Hanskat; Kypärä; Merimiessäkki; Tyynyt; Kannot; Reisi suoja; Muu
da: Cricket-udstyr medfølger: Mavebeskytter; Kautioner; Cricketbold; Cricketbat; Handsker; Hjelm; Sættaske; Puder; Stubbe; Lårbeskytter; Andet
it: Attrezzatura da cricket inclusa: Protezione addominale; Traverse; Palla da cricket; Mazza da cricket; Guanti; Casco; Borsa per kit; Pad; Paletti; Protezione per le cosce; Altro
sk-SK: Kriketové vybavenie v cene: Chránič brucha; Vyrezávané drievka; Kriketová loptička; Kriketová pálka; Rukavice; Prilba; Taška na súpravu; Podložky; Bránka; Stehenný chránič; Iné
es: Equipo de cricket incluido: Protectores abdominales; Enganches; Pelota de cricket; Bate de cricket; Guantes; Casco; Bolsa de kit; Almohadillas; Tocones; Protectores de muslo; Otros
cs: Obsažené kriketové vybavení: Břišní chránič; Dřívka; Kriketový míček; Kriketová pálka; Rukavice; Helma; Taška na soupravu; Podložky; Sloupky; Chránič stehen; Jiné
tr: Kriket ekipmanları dahil: Karın koruması; Kriket çubukları; Kriket topu; Kriket sopası; Eldivenler; Kask; Kit çantası; Pedler; Kütükler; Uyluk koruması; Diğer
pt-PT: Equipamento para cricket incluído: Proteção abdominal; Fianças; Bola de críquete; Taco de críquete; Luvas; Capacete; Saco de kit; Almofadas; Cepos; Protetor de coxa; Outro
fr: Équipement de cricket inclus: Garde abdominale; Cautions; Balles de cricket; Battes de cricket; Gants; Casque; Trousse; Rembourrage; Souches; Protège-cuisse; Autre
th: รวมอุปกรณ์คริกเก็ต: อุปกรณ์ป้องกันช่วงท้อง; เบล; ลูกคริกเก็ต; ไม้คริกเก็ต; ถุงมือ; หมวกนิรภัย; กระเป๋าชุดเครื่องมือ; แผ่นรอง; แท่งไม้คริกเก็ต; อุปกรณ์ป้องกันต้นขา; อื่นๆ
en: Cricket equipment included: Abdominal guard; Bails; Cricket ball; Cricket bat; Gloves; Helmet; Kit bag; Pads; Stumps; Thigh guard; Other
ro-RO: Echipament crichet inclus: Protecție abdominală; Bare poartă; Minge de cricket; Bâtă de cricket; Mănuși; Cască; Geanta pentru echipament; Apărători; Piloni poartă; Apărători pentru coapse; Altele
ko: 크리켓 장비 포함: 복부 보호대; 보석금; 크리켓 공; 크리켓 배트; 글러브; 헬멧; 키트 가방; 패드; 그루터기; 허벅지 보호대; 기타
bg-BG: Включено оборудване за крикет: Предпазител за корема; Дръжки; Топка за крикет; Бата за крикет; Ръкавици; Каска; Комплект чанта; Подложки; Крачета; Предпазител за бедрата; Други
zh-TW: 包括板球設備: 腹部護衛; 戽斗; 板球用球; 板球拍; 一般手套; 頭盔; 工具包; 墊; 柱門; 大腿保護套; 其他
de: Cricketausrüstung inklusive: Bauchschutz; Bails; Cricketball; Cricketschläger; Handschuhe; Helm; Kit-Tasche; Pads; Stumps; Oberschenkelschutz; Sonstiges
hr-HR: Uključena oprema za kriket: Štitnik za trbuh; Poprečne letvice; Lopta za kriket; Palica za kriket; Rukavice; Kaciga; Torba za opremu; Jastučići; Panjevi; Štitnik za bedra; Ostalo
pl: Sprzęt do gry w krykieta w zestawie: Osłona jamy brzusznej; Poręczenie majątkowe; Piłka do krykieta; Kij do krykieta; Rękawice; Kask; Torba na akcesoria; Podkładki; Kikuty poamputacyjne; Osłona uda; Inne
zh-CN: 包含板球装备: 腹部护具; 横木; 板球; 板球拍; 手套; 头盔; 工具包; 垫子; 树桩; 大腿护具; 其他
vi: Bao gồm thiết bị cricket: Tấm bảo vệ bụng; Thanh ngang trên bộ cọc gôn; Quả bóng gậy; Gậy đánh bóng gậy; Găng tay; Mũ bảo hiểm; Túi đồ; Miếng đệm; Cọc gôn; Tấm bảo vệ đùi; Khác
ja: クリケット用具を含む: 腹部ガード; ベール; クリケットボール; クリケットバット; グローブ; ヘルメット; キットバッグ; パッド; スタンプ; 太ももガード; その他
sv: Cricket-utrustning som ingår: Magskydd; Berlockhållare; Cricketboll; Cricketslagträ; Handskar; Hjälm; Kitväska; Dynor; Stumpar; Lårskydd; Övrigt
sl-SI: Priložena oprema za kriket: Ščitnik za trebuh; Prečke; Žoga za kriket; Kij za kriket; Rokavice; Čelada; Torba za opremo; Ščitniki; Palice; Ščitnik za stegna; Drugo
pt-BR: Equipamento de críquete incluído: Protetor abdominal; Fianças; Bola de críquete; Bastão de críquete; Luvas; Capacete; Saco de kit; Almofadas; Tocos; Protetor de coxa; Outro
lt-LT: Į komplektą įtraukta kriketo įranga: Pilvo apsauga; Skersiniai; Kriketo kamuoliukas; Kriketo lazda; Pirštinės; Šalmas; Reikmenų krepšys; Apsaugos; Stulpeliai; Šlaunies apsauga; Kita
ru: Состав набора инвентаря для крикета: Защита живота; Поручни; Мяч для крикета; Бита для крикета; Перчатки; Шлем; Сумка для принадлежностей; Накладки; Столбики; Защита бедра; Другое